臺灣嘉義地方法院民事裁定　九十一年度家聲字第四四號
　　聲　請　人　丙○○
　　代　理　人　卿峻耀
　　相　對　人　甲○○
右聲請人間聲請改定監護人事件，本院裁定如左：
    主　文
聲請駁回。
聲請程序費用由聲請人負擔。
    理　由
一、聲請意旨略以：兩造原為夫妻，婚後育有長女乙○○（民國八十一年九月三日出
    生）、長男李俊德（八十四年六月八日出生），嗣兩造於八十五年八月二十八日
    協議離婚，約定乙○○、李俊德由相對人監護，聲請人有探視權，惟聲請人每次
    探視子女時，均遭惡言相向，甚至以三字經辱罵，不能順利探視子女。又相對人
    目前無業，且又與同居人生有一女，現家裡有一男二女共三個兒童需要照顧，其
    經濟能力及家庭狀況均無法負擔三個兒童監護人之責任。且相對人自八十六年起
    共積欠健保費新台幣（下同）一十萬元，至今兒女生病無力負擔（乙○○生病住
    院均由聲請人繳納醫藥費），凸顯兒童不宜在其家庭教養。另乙○○已逐漸長大
    ，小女孩迫切需要生母之指導管教保護，以維其正常發展。又相對人曾因案入獄
    ，人格破壞殆盡。且乙○○曾遭相對人虐待身心，為此請求宣告停止相對人對於
    乙○○之親權，改定由聲請人監護等語。
二、查兩造原為夫妻，婚後育有長女乙○○、長男李俊德，嗣兩造於八十五年八月二
    十八日協議離婚，約定乙○○、李俊德由相對人監護，聲請人有探視權之事實，
    有戶籍謄本及離婚協議書各一份附卷可稽，堪信為真實。
三、證人即兩造之女乙○○於本院審理時證稱：「（問：平常何人照顧你？）爸爸跟
    阿姨。」、「（問：他們對你好不好？）很好。」、「（問：家裡還有誰？）爺
    爺有時會回來，有時會去斗六，奶奶有在工作，晚上會回來。」、「（問：你生
    病時醫藥費何人支付？）有時是爺爺，有時是爸爸，有時是媽媽。」、「（問：
    你爸爸是否曾打過你，並有社工去看過你？）國小三年級時有一次，那是我自己
    做錯事。」、「（問：你與父親住是否快樂？）很快樂。」、「（問：是否要與
    母親一起住？）不要，因為她在我小時候沒有照顧我，我對她很陌生，照顧我最
    多的是爺爺。」、「（問：你要與爸爸住還是媽媽住？）爸爸。」各等語（見本
    院九十一年十月十六日訊問筆錄），於嘉義縣政府社會工作員訪視時亦陳稱：「
    不想與弟弟分開，不想由聲請人監護，希望維持現狀」等詞，有嘉義縣政府社會
    工作員個案訪視處理報告一份附卷可稽。足見乙○○與弟弟李俊德姊弟情深，不
    願分開，且表示與父親居住很快樂，不願由聲請人監護，希望維持現狀，無證據
    證明相對人有疏於管教或不利乙○○之行為。聲請人雖以前揭情詞，認應停止相
    對人對於乙○○之親權，改定由聲請人監護云云。惟查：
  (一)就相對人經濟能力無法負擔監護人之責任，且相對人自八十六年起共積欠健保費
    一十萬元部分：相對人否認其無經濟能力扶養乙○○，且健保費已陸續清償中，
    又無證據證明乙○○自兩造於八十五年八月二十八日協議離婚後，因相對人經濟
    問題使乙○○受到不利對待情事。況相對人親屬援助足夠，乙○○與相對人之親
    屬相處愉快，為乙○○所不爭執。是聲請人以其較有經濟能力一端即認相對人不
    適合監護乙○○，要非可採。
  (二)就相對人曾經入獄，人格破壞殆盡部分：相對人於八十五年八月二十八日與聲請
    人協議離婚後，曾入獄服刑，然自八十六年十月二十二日假釋後，即無犯罪紀錄
    ，有台灣高等法院相對人之全國全案紀錄表一份在卷足憑。又無證據證明相對人
    於八十六年十月二十二日假釋後，曾對乙○○為不利行為，自不能以此一端即認
    相對人不適合監護乙○○。
  (三)就乙○○曾遭相對人虐待身心部分：為相對人所否認，且乙○○亦證稱：「（問
    ：你爸爸是否曾打過你，並有社工去看過你？）國小三年級時有一次，那是我自
    己做錯事。」，核屬正當管教行為，而聲請人又未舉證證明相對人虐待乙○○身
    心，聲請人主張即無可採。
四、綜上所述，乙○○自兩造離婚後即由相對人照顧，並與弟弟李俊德同居一處，姊
    弟情深，已適應該生活環境。且乙○○表示與相對人居住很快樂，不願與弟弟分
    開，亦不願由聲請人監護，希望維持現狀。依相對人現有之監護能力及條件，尚
    非對乙○○有何明顯且立即之不利益，且無必要強將乙○○與其弟弟李俊德分開
    ，為乙○○之最佳利益，尚無改變其生活環境及習慣之必要，是聲請人聲請宣告
    停止相對人對於乙○○之親權，改定由聲請人監護，尚難准許，應予駁回。至兩
    造若對乙○○探視之方式或內容有爭議，則應由兩造自行協議探視權之方式及內
    容，或聲請法院酌定之，併此敘明。
五、依非訟事件法第八條第二項、民事訴訟法第九十五條、第七十八條，裁定如主文
    。
中　　　華　　　民　　　國　　九十一　　年　　 十二 　　月　　三十一　　日
~B臺灣嘉義地方法院家事法庭
~B　　法　官　黃茂宏
右為正本係照原本作成
如對本裁定抗告須於裁定送達後十日內向本院提出抗告狀(應附繕本)
中　　　華　　　民　　　國　　九十一　　年　　 十二 　　月　　三十一　　日
~B　　書記官　沈秀鈴
